【裁判字號】    95,訴,1289
【裁判日期】    950815
【裁判案由】    毒品危害防制條例
【裁判全文】
臺灣桃園地方法院宣示判決筆錄          95年度訴字第1289號
公  訴  人  臺灣桃園地方法院檢察署檢察官
被      告  甲○○
指定辯護人  本院公設辯護人乙○○
上列被告因違反毒品危害防制條例案件，經檢察官提起公訴（九
十五年度毒偵字第一六三八號），由本院合議庭裁定由受命法官
獨任進行簡式審判程序後，經檢察官聲請依協商程序判決，本院
於中華民國九十五年八月十五日下午四時，在本院刑事第九法庭
宣示判決，出席職員如下：
法官起立朗讀判決主文、犯罪事實要旨、處罰條文、附記事項，
及告以上訴限制、期間並提出上訴狀之法院，且諭知記載其內容
：
一、主文：
    甲○○施用第一級毒品，累犯，處有期徒刑拾月，扣案內含
    第一級毒品海洛因殘渣袋壹只沒收銷燬之；又施用第二級毒
    品，累犯，處有期徒刑柒月，扣案之第二級毒品甲基安非他
    命拾貳包（含袋毛重合計玖公克）沒收銷燬之，扣案之磅秤
    壹台、吸食器壹組沒收。應執行有期徒刑壹年參月，扣案內
    含第一級毒品海洛因殘渣袋壹只、第二級毒品甲基安非他命
    拾貳包（含袋毛重合計玖公克）沒收銷燬之，扣案之磅秤壹
    台、吸食器壹組沒收。
二、犯罪事實要旨：
    甲○○於民國八十七年間因施用毒品案件，經本院於八十七
    年十一月二十三日以八十七年度毒聲字第二九一五號裁定觀
    察、勒戒後，因認無繼續施用毒品傾向，經臺灣桃園地方法
    院檢察署檢察官於八十七年十二月十五日以八十七年度偵字
    第一七六一九號、第一七六二０號為不起訴處分確定。又於
    八十八年間因施用第二級毒品案件，除經本院於八十八年四
    月三十日以八十八年度毒聲字第二四三八號裁定送觀察、勒
    戒，因認有繼續施用毒品傾向，復經本院於同年八月二十五
    日以八十八年度毒聲字第四八八一號裁定令入戒治處所施以
    強制戒治，後經本院於八十九年二月十日以八十九年度毒聲
    字第九四八號裁定停止戒治交付保護管束外，並經本院於八
    十九年三月十日以八十八年度桃簡字第一一二一號簡易判決
    判處有期徒刑六月，而於八十九年六月五日確定（業已執行
    完畢），另強制戒治部分則於八十九年八月二十四日付保護
    管束強制戒治期滿。再於九十年間因連續施用第一級、第二
    級毒品案件，經本院於九十年四月二十五日以九十度毒聲字
    第一八八四號裁定令入戒治處所施以強制戒治一年，後經本
    院於九十年十二月三十一日以九十年度毒聲字第五０五四號
    裁定停止戒治交付保護管束，強制戒治部分則於九十一年五
    月二日執行完畢，並由本院以九十年度訴字第一三一九號判
    決判處應執行有期徒刑一年（連續施用第一級毒品部分判處
    有期徒刑八月、連續施用第二級毒品部分判處有期徒刑六月
    ，業已執行完畢）。後於九十三年間因傷害案件，經本院以
    九十三年度桃簡字第一六三六號簡易判決判處有期徒刑三月
    確定，後於九十四年四月十五日易科罰金執行完畢。詎猶不
    知悔改，於前開強制戒治執行完畢釋放後五年內，復基於施
    用第一級毒品海洛因之犯意，於九十五年三月十九日晚上十
    時許，在停放於桃園縣桃園市○○路全家便利商店門口前之
    車牌號碼七九六一－ＨＴ車內，以將海洛因置入香菸點燃之
    方式，施用海洛因一次。另基於施用第二級毒品甲基安非他
    命之犯意，於九十五年三月二十日上午某時刻，在桃園縣八
    德市不詳友人住處，以將甲基安非他命置入吸食器燃燒後吸
    用霧化煙氣之方式，施用甲基安非他命一次。嗣於九十五年
    三月二十日晚上八時二十五分許，在桃園縣蘆竹鄉○○○街
    一三六號前為警拘獲，並於同日晚上八時五十分許，在蘆竹
    鄉○○○街一三號十三樓之四居處內，扣得內含第一級毒品
    海洛因殘渣袋一只（量微無法析離）、第二級毒品甲基安非
    他命十二包（含袋毛重合計九公克）及其所有供施用第二級
    毒品毒品所用之磅秤一台、吸食器一組。
三、處罰條文：
    毒品危害防制條例第十條第一項、第二項、第十八條第一項
    前段，修正後刑法第二條第一項前段、修正前刑法第十一條
    、第四十七條、第五十一條第五款、第三十八條第一項第二
    款。
四、協商判決除有刑事訴訟法第四百五十五條之四第一項第一款
    於本訊問程序終結前，被告撤銷協商合意或檢察官撤回協商
    聲請者；第二款被告協商之意思非出於自由意志者；第四款
    被告所犯之罪非第四百五十五條之二第一項所定得以協商判
    決者；第六款被告有其他較重之裁判上一罪之犯罪事實者；
    第七款法院認應諭知免刑或免訴、不受理者情形之一，及違
    反同條第二項「法院應於協商合意範圍內為判決；法院為協
    商判決所科之刑，以宣告緩刑或二年以下有期徒刑、拘役或
    罰金為限」之規定者外，不得上訴。
五、本件如符合前述得上訴之情形，得自收受判決送達之日起十
    日內，向本院提出上訴書狀，上訴於第二審法院。
中    華    民    國    95    年    8     月    15    日
                    刑事第一庭  法  官  黃梅淑
以上正本證明與原本無異。
                                書記官  魏里安
中    華    民    國    95    年    8     月    15    日
附錄本案論罪科刑法條：
毒品危害防制條例第10條規定：
施用第一級毒品者，處 6 月以上 5 年以下有期徒刑。
施用第二級毒品者，處 3 年以下有期徒刑。
毒品危害防制條例第18條第1 項規定：
查獲之第一、二級毒品及專供製造或施用第一、二級毒品之器具
，不問屬於犯人與否，均沒收銷燬之；查獲之第三、四級毒品及
製造或施用毒品之器具，無正當理由而擅自持有者，均沒入銷燬
之。但合於醫藥、研究或訓練之用者，得不予銷燬。


司法院資訊處製作；財團法人民間司法改革基金會備份。
